臺灣臺北地方法院交通事件裁定　　　 　94年度交聲字第258號
異　議　人
即受處分人　甲○○
上列異議人即受處分人因違反道路交通管理處罰條例案件，對於
臺北市交通事件裁決所民國94年3月14日所為之處分（原處分案
號：北市裁二字第裁22-Z00000000號），聲明異議，本院裁定如
下：
    主  文
異議駁回。
    理  由
一、按汽車行駛高速公路，應依速限標誌指示，為高速公路交通
    管制規則第5條第1項前段所明定。又汽車行駛於高速公路，
    而不遵管制之規定者，處汽車駕駛人新臺幣（下同）3000元
    以上6000元以下罰鍰，並記違規點數1點，道路交通管理處
    罰條例第33條第1項、第63條第1項第1款亦分別規定甚明。
二、本件異議人即受處分人甲○○於民國94年1月23日上午11時
    31分許，駕駛車號8C-0908號自用小客車，由北往南行駛於
    國道1號高速公路，該路段行車限速為100公里，詎異議人行
    經國道1號南下80公里時，竟不依限速規定，違規超速駕駛
    ，行速114公里，適為內政部警政署國道公路警察局第二警
    察隊楊梅分隊在該路段執勤之警員夏曉元使用雷射槍測定測
    距237公尺當場發現，並予攔停，以異議人有違反前揭道路
    交通管理處罰條例第33條第1項規定之行為掣單舉發，嗣異
    議人於舉發通知單上所載之應到案日期前到案，嗣經異議人
    向原處分機關提出申訴，經原處分機關函請原舉發單位調查
    結果，仍認異議人有違反道路交通管理處罰條例第33條第1
    項、第63條第1項第1款及違反道路交通管理事件統一裁罰基
    準表之規定，於94年3月14日裁處異議人罰鍰3000元並予記
    違規點數1點。
三、訊據異議人固不否認其有於前述時間駕駛前開車號汽車在前
    述地點為警攔停之事實，惟矢口否認有任何違反道路交通管
    理處罰條例之行為，辯稱：伊行駛車速在100公里內，是前
    一部車輛超速，不能因伊在中線行駛好攔，拿伊來充數，伊
    認為雷射槍沒有辦法提供採證照片，只有員警作證伊不服云
    云。經查，證人即目睹本件違規事件之警員夏曉元於民國94
    年4月18日到庭結證稱：本件交通違規案件是伊舉發；當時
    伊在國道一號南下八十公里處執行取締超速勤務，伊先以目
    視看哪些車輛車速較快，再用雷射槍確定，而雷射槍測速的
    方式是以紅外線一次瞄準一部車子來測速，當時伊就是以上
    開方式測到異議人超速，所以將之攔停舉發，攔停時異議人
    雖說旁邊有一部車比他的車速還快，但由於雷射槍一次只能
    測一部車的車速，所以沒有證據可以說旁邊那臺車違規等語
    明確。按證人係國道公路警察局第二警察隊楊梅分隊警員，
    亦為目睹異議人前開違規行為之人證，依卷存證據資料並無
    任何積極證據足以證明證人上開證詞係屬虛偽，亦無足以令
    人顯信證人證述為不可採之品性證據或前科證據存在，本院
    自不得僅以證人為本件指示開單告發異議人之員警而全盤抹
    煞其在訴訟上所具有之證人資格及其證言之證明力。況交通
    警員掣單舉發違反道路交通管理處罰條例所列之違規事實，
    本質上為行政處分，係公務員基於職務上權力，依法就特定
    之具體事件所為具有公法上效果之單方行政行為，基於公務
    員為公法上行為具有公信力之原則，該行政處分當可被推定
    為真正，則值勤警員本其維護交通秩序、安全職責所為之舉
    發，自應受到合法、正確之推定。又因許多違規事實之發生
    倏忽即過，無從照相舉證，若因而謂員警必須有照相存證者
    始得舉發交通違規事件，則要不是吾人必須忍受生活在到處
    都是自動照相機紀錄各人一舉一動的世界，就是必須忍受許
    多人從事交通違規行為卻無法舉發扼止，增加道路交通之危
    險，均不可行，是異議人稱必須有相片等明確證據而不能憑
    員警證詞認定違規事實，尚不可採。而證人駱麗英即異議人
    之配偶雖於本院94年4月18日調查時證述：當時伊就坐在先
    生的車上，伊並沒有一直盯著時速錶看，但發現都是別人超
    他們的車，伊感覺車速並不快大約只有時速一百公里等語，
    然其上開證言，僅屬個人感覺之臆測之詞，並未確實提出異
    議人當時並未超速之違規證據。綜上所述，異議人空言辯稱
    其未有任何違規行為，尚難認可採，本件事證明確，異議人
    之違規行為堪以認定。
四、綜上所述，異議人確有在前述時地駕駛汽車於高速公路上超
    速行駛之違規行為，從而，原處分機關依道路交通管理處罰
    條例第33條第1項、第63條第1項第1款及違反道路交通管理
    事件統一裁罰基準表之規定，裁處異議人罰鍰3000元並予記
    違規點數1點，核無違誤，本件異議人之異議為無理由，自
    應將其異議駁回。
據上論斷，應依道路交通案件處理辦法第19 條，裁定如主文。
中　　華　　民　　國　　94　　年　　4 　　月　　29　　日
　　　　　　　　　刑事第三庭法　官　歐陽漢菁
上正本證明與原本無異
如不服本裁定應於送達後5日內向本院提出抗告狀
        　　                書記官　沈 芳 君
中　　華　　民　　國　　94　　年　　5 　　月　　6 　　日
